

Full Stack Developer rdjorge@live.com.ar 3512065688

Córdoba, Argentina

Ricardo Daniel Jorge

Perfil profesional

Soy una persona proactiva, excelente compañero de equipo, organizado y responsable. Disfruto mucho aprender cosas nuevas, por lo que mi objetivo es un puesto desafiante y dinámico donde poder compartir mi experiencia y a su vez sumar nuevos conocimientos.

Experiencia laboral

Telemarketer en Konecta, Córdoba

02/2012-03/2022

- Trabajando eficazmente a través de quejas o dudas de los clientes.
- Respondiendo con trabajo competente y resultados significativos.
- Utilizando habilidades y estrategias de marketing.

Corretaje Inmobiliario en Inmobiliaria Jorge, Córdoba

03/2013-Presente

- Creando y elaborando marketing creativo para clientes potenciales.
- Negociado contratos de clientes con profesionalismo.
- Habilidades para resolver problemas de clientes.

Formación

Full Stack Web Developer, Henry Bootcamp, Córdoba

04/2022-09/2022

• Bootcamp con 700 horas de cursado teórico-práctico

Corredor y Martillero Público, Universidad S21, Córdoba

03/2010-08/2012

· Graduado con honores

Links

<u>Linkedin</u> <u>Portfolio</u> GitHub

Competencias

HTML & CSS Git SQL Python React Node.is

Node.js JavaScript Redux

Idiomas

InglésB

Cursos

TypeScript en Udemy 09/2022—Presente

Python en Udemy 10/2022—Presente